【裁判字號】    98,審訴,909
【裁判日期】    981211
【裁判案由】    違反毒品危害防制條例
【裁判全文】
臺灣新竹地方法院宣示判決筆錄         98年度審訴字第909號
公  訴  人  臺灣新竹地方法院檢察署檢察官
被      告  甲○○
指定辯護人  本院公設辯護人  乙○○
上列被告因違反毒品危害防制條例一案，經檢察官提起公訴（98
年度毒偵字第1536號）後，聲請本院改依協商程序而為判決，於
中華民國98年12月11日下午4 時在本院刑事第十一法庭宣示判決
，出席職員如下：
                                    審判長法  官  馮俊郎
                                          書記官  蕭汝芳
                                          通  譯  楊德光
法官起立朗讀判決主文、犯罪事實要旨、處罰條文，及告以上訴
限制、期間並提出上訴狀之法院，且諭知記載其內容：
一、主  文：
    甲○○施用第一級毒品，累犯，處有期徒刑玖月；扣案之海
    洛因壹包毛重零點肆陸公克（因鑑驗使用零點零壹公克），
    沒收銷燬之。又施用第二級毒品，累犯，處有期徒刑伍月。
    主刑部分應執行有期徒刑壹年。
二、犯罪事實要旨：
（一）甲○○前曾於民國82年10月間，因違反肅清煙毒條例案
      件，經臺灣桃園地方法院（下稱桃園地院）於85年8 月22
      日，以85年度訴緝字第98號判決，分別判處有期徒刑1 年
      、3 年10月，並經定應執行刑為有期徒刑4 年10月，嗣提
      起上訴，經臺灣高等法院於86年4 月15日，以86年度上訴
      字第969 號判決駁回上訴確定；又於85年4 月間，因違
      反藥事法案件，經臺灣板橋地方法院於85年8 月28日，以
      85年度訴字第1743號判決，判處有期徒刑10月，嗣於86年
      8 月11日確定，上開案件接續執行，於86年6 月6 日入監
      執行，並於88年4 月14日縮短刑期假釋出監，嗣後經撤銷
      假釋，餘殘刑有期徒刑3 年5 月25日。又於88年6 月間
      ，因偽造文書案件，經臺灣彰化地方法院於89年3 月10日
      ，以88年度易字第1333號判決，判處有期徒刑1 年3 月，
      嗣提起上訴，經臺灣高等法院臺中分院於89年8 月8 日，
      以89年度上訴字第748 號判決駁回上訴確定；又於91年
      10月間，因偽造文書案件，經桃園地院於92年4 月11日，
      以91年度易字第2355號判決，判處有期徒刑6 月，嗣於92
      年5 月18日確定，復因減刑條例之施行，上開、案件
      之罪分別減刑為有期徒刑7 月又15日、3 月，並與上開殘
      刑3 年5 月25日接續執行，於92年4 月26日入監執行，並
      於96年7 月24日徒刑易科罰金執行完畢。
（二）甲○○前於88年9 月間，因施用毒品案件，經桃園地院以
      88年度毒聲字第5422號裁定送勒戒處所觀察、勒戒後，因
      認有繼續施用毒品之傾向，再經桃園地院以88年度毒聲字
      第6809號裁定令入戒治處所施以強制戒治1 年，於88年11
      月15日入所，嗣其強制戒治執行滿3 月後，經戒治處所認
      無繼續戒治之必要，乃報由檢察官聲請桃園地院以89年度
      毒聲字第2234號裁定停止戒治，於89年4 月18日因停止其
      處分而出監，所餘戒治期間付保護管束，然甲○○因於此
      期間內違反保護管束應遵守事項情節重大，嗣經桃園地院
      以89年度毒聲字第5134號裁定撤銷停止戒治，於91年10月
      8 日入所執行其殘餘戒治期日，嗣於92年4 月26日出所執
      行完畢，並經臺灣桃園地方法院檢察署檢察官於92年5 月
      9 日以92年度戒偵字第215 號為不起訴處分確定。
（三）甲○○不知警惕，又於97年4 月23日，因施用第一級、第
      二級毒品案件，經桃園地院於98年2 月10日，以97年度審
      訴字第3123號判決，分別判處有期徒刑7 月、3 月，並經
      定應執行刑為有期徒刑8 月，嗣於98年1 月19日確定，現
      正執行中。
（四）甲○○竟不知警惕，又於97年9 月間，因施用第一級、第
      二級毒品案件，經桃園地院於98年5 月22日，以98年度審
      訴字第129 號判決，分別判處有期徒刑8 月、4 月，並經
      定應執行刑為有期徒刑10月，嗣於98年5 月22日確定，現
      正執行中。
（五）甲○○仍不知警惕，於前開強制戒制治處分執行完畢釋放
      後，「5 年內再犯」施用毒品案件，並經法院判處罪刑確
      定後，(1)復基於施用第一級毒品海洛因的犯罪意思，於98
      年5 月29日晚上9 時許，在其位於桃園縣八德市○○路96
      1 巷18弄3 號之住處內，以將海洛因粉末摻入香煙內，再
      點火吸煙之方式，施用第一級毒品海洛因1 次。(2)另基於
      施用第二級毒品甲基安非他命的犯罪意思，於98年5 月29
      日晚上施用完第一級毒品後，在上開住處內，以將甲基安
      非他命置於玻璃球吸食器內，再以火燒烤，吸其煙霧之方
      式，施用第二級毒品甲基安非他命1 次。嗣於98年5 月31
      日凌晨1 時30分許，在國道三號高速公路北向90公里處（
      新竹縣芎林鄉）為警查獲，並當場扣得其所有的海洛因1
      包毛重0.46公克（因鑑驗使用0.01公克），經警採集其尿
      液送驗結果，呈嗎啡、可待因陽性及安非他命、甲基安非
      他命陽性反應，始悉上情。
三、處罰條文：
    毒品危害防制條例第10條第1 項、第2 項、第18條第1 項前
    段，刑法第11條、第47條第1 項、第51條第5 款。
四、協商判決除有刑事訴訟法第455 條之4 第1 項第1 款於本訊
    問程序終結前，被告撤銷協商合意或檢察官撤回協商聲請者
    ；第2 款被告協商之意思非出於自由意志者；第4 款被告所
    犯之罪非第455 條之2 第1 項所定得以協商判決者；第6 款
    被告有其他較重之裁判上一罪之犯罪事實者；第7 款法院認
    應諭知免刑或免訴、不受理者情形之一，及違反同條第2 項
    「法院應於協商合意範圍內為判決；法院為協商判決所科之
    刑，以宣告緩刑或2 年以下有期徒刑、拘役或罰金為限」之
    規定者外，檢察官與被告均不得上訴。
五、如有前項得上訴之情形，得自收受宣示判決筆錄送達之日起
    10日內，向本院提出上訴書狀，上訴於第二審法院。
中    華    民    國    98    年    12    月    11    日
                  刑事第九庭書  記  官  蕭汝芳
                            審判長法官  馮俊郎
以上筆錄正本係照原本作成。
中    華    民    國    98    年    12    月    11    日
                            書  記  官  蕭汝芳
附錄本案處罰實體法條全文：
毒品危害防制條例第10條第1 項、第2 項：
施用第一級毒品者，處6 月以上5 年以下有期徒刑。
施用第二級毒品者，處3 年以下有期徒刑。


司法院資訊處製作；財團法人民間司法改革基金會備份。
